【裁判字號】    97,易,1012
【裁判日期】    971212
【裁判案由】    違反毒品危害防制條例
【裁判全文】
臺灣屏東地方法院刑事判決              97年度易字第1012號
公  訴  人  臺灣屏東地方法院檢察署檢察官
被      告  甲○○
上列被告因違反毒品危害防制條例案件，經檢察官提起公訴（97
年度毒偵字第1860號），被告於本院準備程序進行中，就被訴事
實為有罪之陳述，經本院告知簡式審判程序意旨，並聽取當事人
之意見後，本院合議庭裁定由受命法官獨任依簡式審判程序審理
，判決如下：
    主  文
甲○○施用第二級毒品，累犯，處有期徒刑捌月。扣案玻璃球吸
食器壹組沒收銷燬之。
    理  由
一、甲○○前於民國91年間，因施用毒品案件，經本院以91年度
    毒聲字第1336號裁定送觀察勒戒後，因認無繼續施用毒品傾
    向，於91年12月25日釋放，並經臺灣屏東地方法院檢察署檢
    察官以91年度毒偵字第1369號、第1460號為不起訴處分確定
    。另於94年間，因竊盜、施用毒品、詐欺等案件，經本院以
    94年度簡字第172 號、94年度簡字第191 號、94年度簡字第
    1174號分別判處有期徒刑7 月、5 月、6 月確定；上開各罪
    經定應執行有期徒刑1 年3 月，並於95年10月1 日縮刑期滿
    執行完畢。詎其猶不知悔改，明知甲基安非他命業經公告列
    為毒品危害防制條例之第二級毒品，不得非法持有、施用，
    竟基於施用第二級毒品之犯意，於97年8 月17日10時許，在
    屏東縣潮州鎮○○里○○路19號住處內，以將甲基安非他命
    放入所有之玻璃球內燒烤後吸食其煙霧之方式，施用第二級
    毒品甲基安非他命1 次。嗣於97年8 月18日14時10分許，為
    警持搜索票於上址查獲，並扣得甲○○所有供其施用甲基安
    非他命之玻璃球吸食器1 組。
二、案經屏東縣政府警察局潮州分局報告臺灣屏東地方法院檢察
    署檢察官偵查起訴。
    理  由
一、本件被告甲○○所犯係死刑、無期徒刑或最輕本刑為3 年以
    上有期徒刑以外之罪，亦非屬臺灣高等法院管轄第一審之案
    件，其於準備程序中就被訴事實為有罪之陳述，經本院告知
    簡式審判程序之旨，並聽取當事人意見後，經本院合議庭依
    刑事訴訟法第273 條之1 第1 項規定裁定由受命法官獨任進
    行簡式審判程序。又簡式審判程序之證據調查，依刑事訴訟
    法第273 條之2 規定，不受同法第159 條第1 項審判外陳述
    排除之限制；再被告對於卷內各項證據亦不爭執證據能力，
    復無事證顯示有何違法取得或類此瑕疵之情，故卷內所列各
    項證據，自均有證據能力，合先敘明。
二、上揭犯罪事實，業據被告於偵查中、本院準備程序時均坦承
    不諱（見偵卷第4頁、本院97年12月1日準備程序筆錄第2頁
    ），又其於97年8月18日14時45分許為警採集之尿液送驗結
    果，亦呈甲基安非他命陽性反應，有臺灣檢驗科技股份有限
    公司於97年9月2日出具之濫用藥物尿液檢驗報告、屏東縣政
    府警察局潮州分局毒品案件受檢人尿液採證編號姓名對照表
    各1紙附卷可稽（見偵卷第18頁、警卷第19頁），此外，復
    有查獲現場照片4張在卷可考（見警卷第9-10頁）。是認被
    告上開任意性自白，核與事實相符，堪以採信。從而，本件
    事證已臻明確，被告犯行洵堪認定，應依法論科。
三、按毒品危害防制條例就施用毒品者，只於「初犯」及「5 年
    後再犯」2 種情形有其追訴條件之限制，即須於初犯經觀察
    勒戒或強制戒治釋放後，5 年內均無施用毒品之行為，始能
    認其前所實施之觀察勒戒或強制戒治已足遮斷毒癮，而得於
    5 年後再犯時，再適用初犯之規定，重行觀察勒戒程序。倘
    5 年內已經再犯，被依法追訴處罰，縱其第3 次或第3 次以
    上施用毒品之時間在初犯釋放5 年以後，即與「5 年後再犯
    」之情形有別，且因已於「5 年內再犯」，顯見其再犯率甚
    高，原實施觀察勒戒或強制戒治，已無法收其實效，而無5
    年遮斷效之存在，自無再經觀察勒戒及強制戒治之必要，得
    逕行追訴處罰（最高法院97年9 月9 日97年度第5 次刑事庭
    會議決議參照）。經查，被告前於91年間，因施用毒品而受
    觀察勒戒執行後，旋於94年間，復因施用毒品經法院判處徒
    刑，有上揭被告毒品前科與執行情形，及其前案紀錄表、刑
    案資料查註紀錄表各1 份可考，依前開說明，足認原實施之
    觀察勒戒已無法收其實效，自得逕行追訴處罰。
四、按甲基安非他命係毒品危害防制條例第2 條第2 項第2 款所
    定之第二級毒品。核被告所為，係犯毒品危害防制條例第10
    條第2 項之施用第二級毒品罪。被告非法持有第二級毒品甲
    基安非他命進而施用，其持有之低度行為應被施用之高度行
    為所吸收，不另論其非法持有第二級毒品之罪。另被告有如
    事實欄所載之犯罪科刑執行情形，有上開前案紀錄資料可參
    ，其於徒刑執行完畢後，5 年內故意再犯本件有期徒刑以上
    之罪，為累犯，應依刑法第47條第1 項之規定加重其刑。爰
    審酌被告前經法院裁定送觀察勒戒及因施用毒品遭判刑後，
    仍不知悔悟，猶繼續施用毒品，本不宜寬貸，惟念及此乃自
    戕行為，被告犯後已坦承犯行、表示悔悟，及其智識、素行
    等一切情狀，量處如主文所示之刑，以示懲儆。
五、扣案玻璃球吸食器1 組，因沾附甲基安非他命而與毒品附和
    ，無法析離，經檢驗結果呈現安非他命類陽性反應，有臺灣
    尖端先進生技醫藥股份有限公司簡易快速篩檢試劑初步檢驗
    結果1 紙在卷可查（見警卷第13頁），是該等吸食器具自應
    一律視為毒品危害防制條例第2 條第2 項第2 款所列之第二
    級毒品，依同條例第18條第1 項前段之規定宣告沒收並銷燬
    之。
據上論斷，應依刑事訴訟法第273 條之1 第1 項、第299 條第1
項前段，毒品危害防制條例第10條第2 項、第18條第1 項前段，
刑法第11條前段、第47條第1 項，判決如主文。
本案經檢察官許大偉到庭執行職務。
中    華    民    國    97    年    12    月    12    日
                  刑事第四庭  法  官  江振源
以上正本證明與原本無異。
如不服本判決，應於判決送達後10日內向本院提出上訴狀（應附
繕本），其未敘述上訴理由者，應於上訴期間屆滿後20日內補提
理由書狀於本院，上訴於臺灣高等法院高雄分院。
中    華    民    國    97    年    12    月    16    日
                              書記官  潘豐益
附錄本判決論罪科刑法條：
毒品危害防制條例第10條第2項
施用第二級毒品者，處3年以下有期徒刑。


司法院資訊處製作；財團法人民間司法改革基金會備份。
